---
title: "worldunirank"
output: html_document
---

```{r}
#install.packages("ggplot2")
#install.packages("dplyr")
#install.packages("plotly")

library(plotly)
library(ggplot2)
library(dplyr)
library(readxl)

```


Гендерний баланс у світових університетах: США, Велика Британія, Німеччина, Японія, Індія, 


У своїй статті я вирішила дослідити гендерну динаміку у різних країнах світу. Зокрема, я зосередилася на 3 країнах Західного Світу ,а саме США, Великій Британії та Німеччині. Ці держави, відповідно, представляють рівень життя першого світу із потужною базою університетів. Також, я обрала і три східні країни: Японію, Індію та Китай. Всі вони кардинально різняться, хоча й і знаходяться в Азії. Тому й гендерна динаміка досить різна у вишах цих країн.  Розглянемо ці процеси детальніше по кожній країні.

```{r}

worldunirank <- read_excel("D:/Медіакомунікації/Візуалізація даних/worldunirank.xlsx")
View(worldunirank)



worldunirank <- tbl_df(worldunirank) 

df <- worldunirank

```


США

Як бачимо на графіку, в США доволі прямолінійна тенденція гендерного балансу в університетах. Впродовж 6 років зберігався між позначками від 40 до 60%, що дозволяє зробити висновки про гендерну рівність у вищих школах Америки.  Університети, в яких кількість студентів менше 40%, є технічними, що й пояснює гендерний дисбаланс. Що стосується позначок, які містяться в межах 70%, то це медичні виші. Виходить, що в США спостерігається  тенденція збільшення кількості жінок в сфері медицини? Гадаю, цю інформацію треба підкріпити, якщо вже виокремлюємо цю тенденцію. Так от, the Association of American Medical Colleges (AAMC) зробили дослідження у 2015 році, де базуючись на основних даних, виявили, що жінки складають більший відсоток у сімейній медицині (58%), психіатрії(57%), педіатрії (75%) та гінекології (85%). Отож, справді жінки превалюють в медичній сфері США. Джерело: https://wire.ama-assn.org/education/how-medical-specialties-vary-gender

```{r}
df %>% 
  filter(Country == "United States of America")%>%
  select("University_Name", "%_Female_Students", "Year") %>%
  filter(!is.na(`%_Female_Students`))

df1 <- df %>% 
  filter(Country == "United States of America")%>%
  select("University_Name", "%_Female_Students", "Year") %>%
  filter(!is.na(`%_Female_Students`))

df1%>%
  group_by(Year) %>%
  summarise(Mean = mean(`%_Female_Students`, na.rm=TRUE)) 



```


```{r}
df1 %>%
  ggplot(aes(x=Year,y=`%_Female_Students`, group = University_Name))+
  geom_point(alpha= .5, size = 1.2, color = "navy" )+
  scale_colour_brewer(type = "seq", palette = 1, direction = 1)+
  theme_light()+
  xlab("Рік") +
  ylab("Кількість студенток (%)")+
  labs(title = "Гендерний баланс в університетах США", subtitle = 'Динаміка кількості студенток за 6 років')

g <- df1 %>%
  ggplot(aes(x=Year,y=`%_Female_Students`, group = University_Name))+
  geom_point(alpha= .5, size = 1.2, color = "navy" )+
  scale_colour_brewer(type = "seq", palette = 1, direction = 1)+
  theme_light()+
  xlab("Рік") +
  ylab("Кількість студенток (%)")+
  labs(title = "Гендерний баланс в університетах США", subtitle = 'Динаміка кількості студенток за 6 років')

g + stat_summary(fun.y=mean, colour="red2", geom="point", aes(group = 1))

gp <- g + stat_summary(fun.y=mean, colour="red2", geom="point", aes(group = 1))
 
 ggplotly(gp, tooltip = c("University_Name"))


```


Велика Британія

У Великій Британії також все доволі консервативно. Спостерігаємо подібну тенденцію до США. За 6 років показники переважають в межах 50-60%. Пік кількості студенток, понад 80%, в Royal Veterinary College.  Цікаво, що і Imperial Collage London ,і Loughborough University  ,де навчається найменше студенток у країні, це дослідницькі інституції.



```{r}
df %>% 
  filter(Country == "United Kingdom")%>%
  select("University_Name", "%_Female_Students", "Year")%>%  
  filter(!is.na(`%_Female_Students`))

df2 <- df %>% 
  filter(Country == "United Kingdom")%>%
  select("University_Name", "%_Female_Students", "Year")%>%  
  filter(!is.na(`%_Female_Students`))


```


```{r}

df2 %>%
  ggplot(aes(x=Year,y=`%_Female_Students`, group = University_Name))+
  geom_point(alpha= .5, size = 1.2, color = "royalblue3" )+
  scale_colour_brewer(type = "seq", palette = 1, direction = 1)+
  theme_light()+
  xlab("Рік") +
  ylab("Кількість студенток (%)")+
  labs(title = "Гендерний баланс в університетах Великої Британії", subtitle = 'Динаміка кількості студенток за 6 років')

g1 <- df2 %>%
  ggplot(aes(x=Year,y=`%_Female_Students`, group = University_Name))+
  geom_point(alpha= .5, size = 1.2, color = "royalblue3" )+
  scale_colour_brewer(type = "seq", palette = 1, direction = 1)+
  theme_light()+
  xlab("Рік") +
  ylab("Кількість студенток (%)")+
  labs(title = "Гендерний баланс в університетах Великої Британії", subtitle = 'Динаміка кількості студенток за 6 років')

g1 + stat_summary(fun.y=mean, colour="red2", geom="point", aes(group = 1))

gp1 <- g1 + stat_summary(fun.y=mean, colour="red2", geom="point", aes(group = 1))

 ggplotly(gp1, tooltip = c("University_Name"))


```

Німеччина
Німеччина не виділяється від інших країн Західного світу. З 2013 по 2016 рр. кількість студенток в більшості університетів складає 45-60%.  Менше 40% жінок лише в технічно спрямованих університетах. Як вказано на сайті LMU Munich , де тенденційно навчається 62% студенток, http://www.en.uni-muenchen.de/about_lmu/introducing-lmu/diversity/index.html


```{r}

df %>% 
  filter(Country == "Germany")%>%
  select("University_Name", "%_Female_Students", "Year") %>%
  filter(!is.na(`%_Female_Students`))

df3 <- df %>%                                    
  filter(Country == "Germany")%>%
  select("University_Name", "%_Female_Students", "Year")%>%
  filter(!is.na(`%_Female_Students`))

```


```{r}

df3 %>%
  ggplot(aes(x=Year,y=`%_Female_Students`, group = University_Name))+
  geom_point(alpha= .5, size = 1.2, color = "darkgreen" )+
  scale_colour_brewer(type = "seq", palette = 1, direction = 1)+
  theme_light()+
  xlab("Рік") +
  ylab("Кількість студенток (%)")+
  labs(title = "Гендерний баланс в університетах Німеччини", subtitle = 'Динаміка кількості студенток за 6 років')

g2 <- df3 %>%
  ggplot(aes(x=Year,y=`%_Female_Students`, group = University_Name))+
  geom_point(alpha= .5, size = 1.2, color = "darkgreen" )+
  scale_colour_brewer(type = "seq", palette = 1, direction = 1)+
  theme_light()+
  xlab("Рік") +
  ylab("Кількість студенток (%)")+
  labs(title = "Гендерний баланс в університетах Німеччини", subtitle = 'Динаміка кількості студенток за 6 років')

g2 + stat_summary(fun.y=mean, colour="red2", geom="point", aes(group = 1))

gp2 <- g2 + stat_summary(fun.y=mean, colour="red2", geom="point", aes(group = 1))

 ggplotly(gp2, tooltip = c("University_Name"))


```


Отож, як ми бачимо в університетах Західного світу (США, Європи, Великої Британії) в основному зберігається гендерна рівність.



Японія

Як відомо, Японія вважається країною наукового прогресу. Тут панує тенденція переваги студентів чоловічої статі в університетах.  Відсоток студенток перебуває в межах 30 – 40 %. Подібно до США та Німеччини, найнижчий відсоток студенток в технічних вишах, в Японії – це приблизно 13%.  Що цікаво, понад 50% студенток навчаються у медичних університетах (Juntendo University, Tokyo Medical and Dental University, Showa University). Виходить, що Японія повторює гендерні тенденції США в медицині.  Джерело NCBI (https://www.ncbi.nlm.nih.gov/pmc/articles/PMC5136609/) підтверджує, що дійсно в Японії превалюють жінки в галузі медицини. 


```{r}


df %>% 
  filter(Country == "Japan")%>%
  select("University_Name", "%_Female_Students", "Year") %>%
  filter(!is.na(`%_Female_Students`))

df4 <- df %>%                                    #створюємо нову змінну
  filter(Country == "Japan")%>%
  select("University_Name", "%_Female_Students", "Year") %>%
  filter(!is.na(`%_Female_Students`))

 
```



```{r}

df4 %>%
  ggplot(aes(x=Year,y=`%_Female_Students`, group = University_Name))+
  geom_point(alpha= .5, size = 1.2, color = "purple4" )+
  scale_colour_brewer(type = "seq", palette = 1, direction = 1)+
  theme_light()+
  xlab("Рік") +
  ylab("Кількість студенток (%)")+
  labs(title = "Гендерний баланс в університетах Японії", subtitle = 'Динаміка кількості студенток за 6 років')

g3 <- df4 %>%
  ggplot(aes(x=Year,y=`%_Female_Students`, group = University_Name))+
  geom_point(alpha= .5, size = 1.2, color = "purple4" )+
  scale_colour_brewer(type = "seq", palette = 1, direction = 1)+
  theme_light()+
  xlab("Рік") +
  ylab("Кількість студенток (%)")+
  labs(title = "Гендерний баланс в університетах Японії", subtitle = 'Динаміка кількості студенток за 6 років')

g3 + stat_summary(fun.y=mean, colour="red3", geom="point", aes(group = 1))

gp3 <- g3 + stat_summary(fun.y=mean, colour="red3", geom="point", aes(group = 1))

 ggplotly(gp3, tooltip = c("University_Name")) #ця штука робить графіки інтерактивними


```

Індія

В цій патріархальній країні кардинально інша ситуація. Тут тенденційно кількість студенток і університетах – це 10-20%. Як бачимо,в Індії ще панують традиції старого світу, в тому числі і сексизм та гендерна нерівність. Найвищий показник та ідеальний гендерний баланс простежується тільки в University of Delhi.  Цікаво, що цей університет не є далеко найкращим в рейтингу Індії в порівнянні з іншими, хоча й вважається престижним. Зокрема, ректором університету є віце-президент Індії, тут викладають 2 Нобелівські лауреати, університет відвідують відомі люди, в т. ч. і Гілларі Клінтон.



```{r}
df %>% 
  filter(Country == "India")%>%
  select("University_Name", "%_Female_Students", "Year") %>%
  filter(!is.na(`%_Female_Students`))

df5 <- df %>% 
  filter(Country == "India")%>%
  select("University_Name", "%_Female_Students", "Year") %>%
  filter(!is.na(`%_Female_Students`))


```


```{r}
df5 %>%
  ggplot(aes(x=Year,y=`%_Female_Students`, group = University_Name))+
  geom_point(alpha= .5, size = 1.2, color = "orangered4" )+
  scale_colour_brewer(type = "seq", palette = 1, direction = 1)+
  theme_light()+
  xlab("Рік") +
  ylab("Кількість студенток (%)")+
  labs(title = "Гендерний баланс в університетах Індії", subtitle = 'Динаміка кількості студенток за 6 років')

g4 <- df5 %>%
  ggplot(aes(x=Year,y=`%_Female_Students`, group = University_Name))+
  geom_point(alpha= .5, size = 1.2, color = "orangered4" )+
  scale_colour_brewer(type = "seq", palette = 1, direction = 1)+
  theme_light()+
  xlab("Рік") +
  ylab("Кількість студенток (%)")+
  labs(title = "Гендерний баланс в університетах Індії", subtitle = 'Динаміка кількості студенток за 6 років')

g4 + stat_summary(fun.y=mean, colour="royalblue3", geom="point", aes(group = 1))

gp4 <- g4 + stat_summary(fun.y=mean, colour="royalblue3", geom="point", aes(group = 1))

 ggplotly(gp4, tooltip = c("University_Name"))



```

Китай

Перейдемо до останньої у нашому дослідження, досить контроверсійної країни, Китаю. Тут відсоток студенток перебуває в межах 30-50%. Така тенденція зберігається впродовж 6 років. Найменше жінок навчається знову ж таки в технічних вишах.  А найбільше в медичних школах (Soochow University, Capital Medical University).


```{r}
df %>% 
  filter(Country == "China")%>%
  select("University_Name", "%_Female_Students", "Year")%>%  
  filter(!is.na(`%_Female_Students`))

df6 <- df %>% 
  filter(Country == "China")%>%
  select("University_Name", "%_Female_Students", "Year")%>%  
  filter(!is.na(`%_Female_Students`))


```

```{r}

df6 %>%
  ggplot(aes(x=Year,y=`%_Female_Students`, group = University_Name))+
  geom_point(alpha= .5, size = 1.2, color = "darkred" )+
  scale_colour_brewer(type = "seq", palette = 1, direction = 1)+
  theme_light()+
  xlab("Рік") +
  ylab("Кількість студенток (%)")+
  labs(title = "Гендерний баланс в університетах Китаю", subtitle = 'Динаміка кількості студенток за 6 років')

g5 <- df6 %>%
  ggplot(aes(x=Year,y=`%_Female_Students`, group = University_Name))+
  geom_point(alpha= .5, size = 1.2, color = "darkred" )+
  scale_colour_brewer(type = "seq", palette = 1, direction = 1)+
  theme_light()+
  xlab("Рік") +
  ylab("Кількість студенток (%)")+
  labs(title = "Гендерний баланс в університетах Китаю", subtitle = 'Динаміка кількості студенток за 6 років')

g5 + stat_summary(fun.y=mean, colour="royalblue3", geom="point", aes(group = 1))

gp5 <- g5 + stat_summary(fun.y=mean, colour="royalblue3", geom="point", aes(group = 1))


 ggplotly(gp5, tooltip = c("University_Name"))



```

Проаналізувавши Східні університети можна зробити наступні висновки:

-	Тут простежується гендерна нерівність, на користь чоловіків.
-	Індія порівняно із Японією та Китаєм – залишається країною третього світу із патріархальними традиціями, які вкоренилися і в вищій освіті.
-	Японія та Китай з одного боку зберігають «традиції» Сходу, але з іншого, переймають і тенденції США. 
-	Загалом, за 6 років (2011-2016) спостерігається відчутний прогрес у порушенні гендерного питання і збору таких даних. Н-д., в 2011 році практично відсутня така інформація про університети, чого не скажеш про 2016 р.


Отож, порівнюючи підхід до гендерного балансу на Заході та Сході можемо сказати наступне:

-	Відчувається прірва у актуальності гендерного питання;
-	Дані про відсоток жінок в університетах почали збирати у Східних вишах на декілька років пізніше, ніж у Європі та США;
-	Незважаючи на це, Китай активно переймає тенденції Західного світу, в тому числі і гендерні.


